臺灣桃園地方法院民事裁定　　　　　　　96年度聲字第1588號
聲　請　人　甲○○
相　對　人　乙○○
上列聲請人聲請返還提存物事件，本院裁定如下：
    主  文
聲請駁回。
    理  由
一、本件聲請意旨略以：聲請人前遵鈞院90年度全四字第8983號
    假扣押裁定，為擔保假扣押之執行，曾提供新台幣100 萬元
    為擔保金，以本院91年度存字第4 號提存事件提存後，而聲
    請本院以91年度執全字第11號強制執行事件對相對人之財產
    實施假扣押在案。茲因本案訴訟（鈞院91年度重訴字第40號
    、台灣高等法院92年度重訴字第301 號、最高法院95年度台
    上字第2911號）已判決聲請人敗訴確定，而相對人聲請撤銷
    上開假扣押裁定業已撤銷確定，並塗銷查封登記。又聲請人
    已定20日以上期間催告相對人行使權利，惟相對人迄未行使
    權利，爰依民事訴訟法第104 條第1 項第3 款聲請返還提存
    物等語。
二、按訴訟終結後，供擔保人證明已定20日以上之期間，催告受
    擔保利益人行使權利而不行使者，法院應依供擔保人之聲請
    ，以裁定命返還其提存物，民事訴訟法第104 條第1 項第3
    款前段定有明文。前開規定，於其他依法令供訴訟上之擔保
    者準用之；同法第106 條前段亦有規定。準上規定，供擔保
    人聲請返還提存物係以於訴訟終結後定20日以上期間催告行
    使權利為要件之一，則該催告必須在訴訟終結之後，否則不
    生催告之效力。
三、經查，聲請人上開所主張之事實，業據其提出本院91年度存
    字第4 號提存書、國庫存款收款書、存證信函、傳真查詢國
    內各類掛號郵件查單各1 件為證，核屬相符，復經本院依職
    權調閱本院90年度全四字第8983號、91年度執全字第11號、
    91年度存字第4 號卷宗查對無誤，應為真實。本件聲請人係
    於民國96年8 月20日以台北三張犁郵局第1250號存證信函催
    告相對人行使權利，惟相對人聲請撤回本件假扣押強制執行
    ，經本院民事執行處於96年8 月20日通知相對人補正後，再
    於同年月24日函囑桃園縣桃園地政事務所辦理塗銷假扣押查
    封登記，經該所於同年月31日收件乙節，亦據本院調取本件
    假扣押執行卷宗查明在案。聲請人之催告係在塗銷查封登記
    前，是聲請人以上開信函定期催告相對人行使權利時，本件
    假扣押之執行程序尚未終結，應認聲請人之上開催告並不合
    法。從而，聲請人聲請返還提存物，要與民事訴訟法第104
    條第1 項第3 款之規定不符，本件聲請於法無據，應予駁回
    。
中　　華　　民　　國　　96　　年　　10　　月　　30　　日
                  民事第三庭    法　官　張天民
以上正本係照原本作成
如對本裁定抗告須於裁定送達後10日內向本院提出抗告狀，並應
繳納抗告裁判費新台幣1,000 元。
中　　華　　民　　國　　96　　年　　10　　月　　30　　日
                                書記官　劉彩華
